臺灣臺北地方法院小額民事判決
                                   111年度店小字第1606號
原      告  臺灣新光商業銀行股份有限公司

法定代理人  李增昌  
訴訟代理人  陳冠蓁  
            鄭穎聰  
被      告  張偉倫  
上列當事人間請求返還信用卡消費款事件，本院於民國111年11
月24日言詞辯論終結，判決如下：
    主      文
被告應給付原告新臺幣肆萬伍仟陸佰玖拾壹元，及如附表所示計
算之利息。
訴訟費用新臺幣壹仟元由被告負擔。
本判決得假執行。
    事實及理由
一、原告主張：被告前曾向原告申請信用卡，尚積欠新臺幣（下
    同）45,691元及如附表所示之利息，並聲明：如主文所示。
二、被告則以：原告每次請求金額都不一樣，在疫情期間，數字
    都是用湊的湊出來等語置辯，並聲明：原告之訴駁回。
三、法院之判斷：
　  按稱消費借貸者，謂當事人一方移轉金錢或其他代替物之所
    有權於他方，而約定他方以種類、品質、數量相同之物返還
    之契約；借用人應於約定期限內，返還與借用物種類、品質
    、數量相同之物；利息應於契約所定期限支付之，民法第47
    4條第1項、第478條、第477條分別定有明文。經查，原告主
    張之事實，業據提出與所述相符之契約申請書、帳務資料明
    細表、契約約定條款等件影本為證（見司促卷第12至20頁）
    ，雖被告抗辯請求金額不一致，惟未見舉證，堪信原告上開
    主張為真實，而被告自簽訂系爭契約後迄今均未清償債務，
    有前開應收帳務明細表可稽，是依前開規定，原告請求被告
    給付積欠之債務45,691元，及本金36,890元部分自111年5月
    15日起按週年利率15％計算之遲延利息，洵屬有據，應予准
    許。
四、綜上所述，原告請求被告給付如主文所示為有理由，應予准
    許，並依職權宣告原告勝訴部分得假執行。
五、訴訟費用負擔之依據：民事訴訟法第78條。本件訴訟費用額
    ，依後附計算書確定如主文所示之金額。　
中　　華　　民　　國　　111 　年　　11　　月　　30　　日
                  新店簡易庭法  官  鄧德倩
以上正本係照原本作成。
如不服本判決，應以違背法令為理由，於判決送達後20日內向本
庭提出上訴狀（須按他造當事人之人數附繕本）；如委任律師提
起上訴者，應一併繳納上訴審裁判費。
中　　華　　民　　國　　111 　年　　11　　月　　30　　日
                            書記官  張嘉崴           
附表：
項目 債權本金（新臺幣） 利息    年利率 起迄日 信用卡 36,890元 15% 自民國111年5月15日起至清償日止 
計   算   書：
項        目             金   額（新臺幣）      備    註
第一審裁判費             1,000元
合        計             1,000元
附錄：
一、民事訴訟法第436條之18第1項：
    （小額訴訟程序）判決書得僅記載主文，就當事人有爭執事
    項，於必要時得加記理由要領。
二、民事訴訟法第436條之24第2項：
    對於小額程序之第一審裁判上訴或抗告，非以其違背法令為
    理由，不得為之。
三、民事訴訟法第436條之25：
    上訴狀內應記載上訴理由，表明下列各款事項：
    (一)原判決所違背之法令及其具體內容。
    (二)依訴訟資料可認為原判決有違背法令之具體事實。